臺灣臺中地方法院刑事判決　
111年度交易字第546號
公  訴  人  臺灣臺中地方檢察署檢察官
被      告  洪宗瓊


                    居臺中市○區○○街000巷0○0號(指定送達地址)
上列被告因過失傷害案件，經檢察官提起公訴（111年度偵字第2
393號），本院判決如下：
    主    文
丙○○犯過失傷害罪，處有期徒刑肆月，如易科罰金，以新臺幣壹
仟元折算壹日。
    犯罪事實
一、丙○○於民國110年6月1日上午10時47分許，騎乘車牌號碼000
    -000號普通重型機車，在臺中市○○區○○路0段00號前，原應
    注意分向限制線設於路段中，係用以分隔對向車道，並雙向
    禁止超車、跨越或迴轉，而依當時情況，並無不能注意之情
    事，竟疏未注意即貿然跨越分向限制線，而橫越西屯路向右
    切往甘州五街方向行駛，適丁○○騎乘車牌號碼000-000號普
    通重型機車搭載乙○○沿上開西屯路由漢口路往甘州五街方向
    行駛至此，雙方均煞避不及而發生碰撞，致丁○○受有右側第
    一肋骨閉鎖性骨折、左側第二肋骨閉鎖性骨折、左側食指撕
    裂傷、四肢挫傷等傷害；乙○○受有下嘴唇擦傷、右手及雙膝
    擦挫傷、左上腹挫傷等傷害；丙○○則受有外傷性腦出血、雙
    側硬腦膜下積水合併腦部壓迫症狀等傷害(丙○○受傷部分，
    未據告訴)。
二、案經丁○○、乙○○訴由臺中市政府警察局第六分局報告臺灣臺
    中地方檢察署檢察官偵查起訴。
    理    由
壹、證據能力部分
    本案認定事實所引用之卷內被告丙○○(下稱被告)以外之人於
    審判外之言詞或書面陳述，被告於本院準備程序時均未爭執
    證據能力（見本院卷第37頁），檢察官、被告於辯論終結前
    亦均未對該等證據之證據能力聲明異議（見本院卷第69-77
    頁），本院復審酌前揭陳述作成時之情況，並無違法取證之
    瑕疵，亦認以之作為證據為適當，是本案有關被告以外之人
    於審判外之言詞或書面陳述等供述證據，依刑事訴訟法第15
    9條之5規定，自均得為證據。至於以下所引用其餘非供述證
    據部分，既不適用傳聞法則，復查無違法取得之情事存在，
    自應認同具證據能力。
貳、認定犯罪事實所憑之證據及理由
一、訊據被告固坦承有於上開時、地騎乘機車與告訴人丁○○、乙○○發生碰撞，造成告訴人丁○○、乙○○受有上開傷勢之事實，
    惟矢口否認有何過失傷害之犯行，辯稱：我沒有穿越雙黃線
    ，我只是在旁邊待轉而已，是告訴人丁○○從後面撞我，導致
    我不省人事，我認為我沒有過失云云。
二、經查，被告有於上開時、地騎乘機車與告訴人丁○○、乙○○發
    生碰撞，造成告訴人丁○○、乙○○受有上開傷勢等情，已為被
    告所是認(見本院卷第36、39、75頁)，核與告訴人即證人丁○○、乙○○於警詢、檢察事務官詢問時所為之證述大致相符(
    見見偵卷第19-22、23-26、111-113頁)，並有中國醫藥大學
    附設醫院診斷證明書、臺中市政府警察局道路交通事故初步
    分析研判表、道路交通事故現場圖、道路交通事故調查報告
    表㈠㈡、現場及車損照片、交通事故補充資料表、監視器畫面
    翻拍照片、臺中市政府警察局道路交通事故肇事人自首情形
    紀錄表、車輛詳細資料報表【N8X-869號、517-GRP號普通重
    型機車】、證號查詢機車駕駛人查詢結果、臺中市政府警察
    局第六分局111年5月25日中市警六分偵字第1110065924號函
    檢附監視器影像光碟、臺中市車輛行車事故鑑定委員會111
    年8月8日中市車鑑字第1110005707號函檢附中市車鑑000000
    0案鑑定意見書、本院勘驗筆錄及勘查報告附卷可稽(見偵卷
    45、47、51-57、65-103、115頁；本院卷第45-46、51-54、
    71-72、79-81頁)，是此部分之事實，堪先認定。
三、被告有違規跨越分向限制線之過失，並因而與告訴人發生碰
    撞，造成告訴人受有上開傷勢：
(一)按駕駛人駕駛汽車，應遵守道路交通標線之指示，道路交通
    安全規則第90條第1項定有明文；又按分向限制線，用以劃
    分路面成雙向車道，禁止車輛跨越行駛，並不得迴轉，道路
    交通標誌標線號誌設置規則第165條亦有明文。本案被告既
    曾考取普通重型機車駕駛執照，此有公路監理電子閘門證號
    查詢機車駕駛人資料附卷可稽(見偵卷第103頁)，是其對於
    前開規定自應知之甚詳，並應予遵守。經查，本案交通事故
    發生地點之路面劃有分向限制線，此有道路交通事故現場圖
    、事故現場照片及監視錄影畫面可資佐證(見偵卷第53、67
    頁；本院卷第80、81頁)；再依卷附前揭道路交通事故調查
    報告表㈠及現場照片（見偵卷第55、65、67頁）所示，本案
    交通事故發生當時天候晴、日間自然光線、柏油路面乾燥、
    無缺陷、無障礙物、視距良好，客觀上並無不能注意之情事
    。
(二)就本案行車事故之發生經過，除業據告訴人丁○○於警詢時證
    稱：於110年6月1日上午10時47分許，在西屯路2段43號前，
    我騎乘車牌號碼000-000號普通重型機車沿西屯路往甘州五
    街方向直行，被告騎乘車牌號碼000-000號普通重型機車沿
    西屯路右切甘州五街方向，當時被告在我左方行駛過來，我
    們就發生碰撞，我左側車身受損，我與乘客即告訴人乙○○都
    受傷等語(見偵卷第19-22頁)，復於偵查中證稱：我於案發
    當天騎車搭載告訴人乙○○，沿西屯路往甘州五街方向，停紅
    綠燈在西屯路與漢口路口時，綠燈後我由北往南直行，我看
    到被告停車在西屯路對向，被告往後看，我本來想說他不會
    直接過來，我騎乘過去後，被告就從對向靠過來等語(見偵
    卷第111-113頁)；告訴人乙○○於警詢時證稱：於110年6月1
    日上午10時47分許，在西屯路2段43號前，當時我是告訴人
    丁○○之乘客，我乘座丁○○所駕駛之車牌號碼000-000號普通
    重型機車沿西屯路往甘州五街方向直行，被告騎乘車牌號碼
    000-000號普通重型機車沿西屯路右切甘州五街方向，當時
    被告在我們左方行駛過來，我們就發生碰撞，我與告訴人丁○○都有受傷等語(見偵卷第23-26頁)，復於偵查中證稱：案
    發經過同告訴人丁○○所述等語(偵卷第111-113頁)。經核告
    訴人丁○○、乙○○就事發經過之證述互核大致相符，且其等於
    警詢、偵查中之歷次證述亦無明顯矛盾之處，又告訴人丁○○
    、乙○○與被告素不相識，並無仇隙，應無為虛偽陳述而構陷
    被告之理，再者，告訴人丁○○、乙○○之證述亦核與監視器錄
    影畫面相符(詳後述)，是其等之上開證述應可採信。
(三)又經本院勘驗事故現場之監視器錄影畫面，勘驗結果如附件所示，此有本院勘查報告及勘驗筆錄在卷為憑(見本院卷第71-72、79-81頁)。而依據上開勘驗結果，可見被告確實有跨越西屯路之分向限制線，橫越西屯路向右切往甘州五街方向行駛之舉，進而與直行行駛於西屯路之告訴人丁○○所駕駛機車發生碰撞，核與告訴人丁○○、乙○○之上開證述相符，足證被告確有違反道路交通安全規則第90條、道路交通標誌標線號誌設置規則第165條之規定，而有違規跨越分向限制線之過失甚明。且經本院送請臺中市車輛行車事故鑑定委員鑑定之鑑定意見亦認：「①丙○○駕駛普通重型機車，自路邊起駛、不當跨越分向限制線逕於順向機車車流中穿越道路致生事故，為肇事原因。②丁○○駕駛普通重型機車，無肇事因素」，此有臺中市車輛行車事故鑑定委員會鑑定意見書在卷可參(見本院卷第53-54頁)，益徵被告上揭駕駛行為確有過失。再告訴人丁○○、乙○○因本案車禍至中國醫藥大學附設醫院急診救治，確實受有上開傷勢結果，此有中國醫藥大學附設醫院診斷證明書在卷為憑(見偵卷第45-47頁)，是被告上開過失行為與告訴人丁○○、乙○○之傷害結果間，具有相當因果關係，亦可認定。　　　　　　　　　　　　
四、綜上所述，被告所辯均係事後卸責之詞，不足為採，本案事
    證明確，被告犯行堪以認定，應予依法論科。
參、論罪科刑：
(一)核被告所為，係犯刑法第284條前段之過失傷害罪。
(二)又被告於承辦員警尚未知悉肇事人姓名前，於員警前往傷者
    就醫之醫院處理時，當場承認為肇事人，此有臺中市政府警
    察局道路交通事故肇事人自首情形紀錄表可佐(見偵卷第93
    頁)，核與自首之要件相符，爰依刑法第62條前段規定，減
    輕其刑。
(三)爰以行為人之責任為基礎，審酌被告駕車上路，本應注意遵
    守相關交通法規，竟在劃有分向限制線路段，違規跨越分向
    限制線行駛，進而與告訴人丁○○所駕駛之機車發生碰撞，造
    成告訴人丁○○、乙○○受有上開傷勢，且傷勢非輕，所為實屬
    不該；兼衡被告犯後否認犯行之態度，且迄今亦未與告訴人
    丁○○、乙○○達成和解或調解，復未賠償其等所受之損失；惟
    衡酌被告之年事已高，心智體力漸老化，施以刑罰矯治之需
    求性不高；再者，被告自身因本件車禍受傷可謂相當嚴重，
    此有中國醫藥大學附設醫院診斷證明書可參(見偵卷第115頁
    )，可謂已為其過失行為付出一定之代價；兼衡被告違反注
    意義務之程度、告訴人2人之傷勢，暨被告自陳國中肄業，
    目前務農種植食穀，經濟狀況不佳，沒有未成年子女需扶養
    (見本院卷第76頁)等一切情狀，量處如主文所示之刑，並諭
    知易科罰金之折算標準。　　
據上論斷，應依刑事訴訟法第299條第1項前段，刑法第284條前
段、第62條前段、第41條第1項前段，刑法施行法第1條之1第1項
，判決如主文。
本案經檢察官李毓珮提起公訴，檢察官賴謝銓、甲○○到庭執行職
務。　
中　　華　　民　　國　　111 　年　　10　　月　　6 　　日
            刑事第五庭    審判長法  官  黃玉琪  
                                法  官  陳僑舫
                                法  官  魏威至
以上正本證明與原本無異。
如不服本判決應於收受判決後20日內向本院提出上訴書狀，並應
敘述具體理由。其未敘述上訴理由者，應於上訴期間屆滿後20日
內向本院補提理由書（均須按他造當事人之人數附繕本）「切勿
逕送上級法院」。
告訴人或被害人如不服判決，應備理由具狀向檢察官請求上訴，
上訴期間之計算，以檢察官收受判決正本之日起算。
                                書記官  李噯靜
中　　華　　民　　國　　111 　年　　10　　月　　6 　　日
附錄本案論罪科刑之法條：
刑法第284條
因過失傷害人者，處1年以下有期徒刑、拘役或10萬元以下罰金
；致重傷者，處3年以下有期徒刑、拘役或30萬元以下罰金。

附件：本院勘驗筆錄
一、勘驗經過：當庭播放本院卷宗內臺中市政府警察局第六分局111 年5 月25日中市警六分偵字第1110065924號函檢附監視器影像光碟檔名為【DSCN1105】 二、勘查目的：本案犯罪事實。 三、勘驗結果：詳如本院111年9月6日14點至15點勘查報告: 1.（10:41:45-10:41:46）擷取照片編號1： 　一輛紅色機車由巷弄出現路邊（見畫面紅框處） 2.（10:41:47-10:41:49）擷取照片編號2： 　上開紅色機車穿越道路跨越分向限制線往畫面下方行駛，此時一台藍色機車（見紅框處）沿著車流往前行駛 3.（10:41:50）擷取照片編號3： 　兩車發生碰撞 4.（10:41:50）擷取照片編號4：    紅色機車車頭撞到藍色機車左車身後倒地，紅色機車因而也往左側傾斜倒地